【裁判字號】    89,上訴,4145
【裁判日期】    891025
【裁判案由】    毒品危害防制條例
【裁判全文】
臺灣高等法院刑事判決                  八十九年度上訴字第四一四五號
    上  訴  人  臺灣台北地方法院檢察署檢察官
    被      告  乙○○
右上訴人，因被告毒品危害防制條例案件，不服臺灣台北地方法院，八十九年度訴字
第六八三號，中華民國八十九年十月二十五日第一審判決（起訴案號：臺灣台北地方
法院檢察署八十九年度偵字第三０七三號）提起上訴，本院判決如左：
    主      文
原判決關於轉讓第二級毒品無罪部分撤銷。
乙○○連續轉讓第二級毒品，處有期徒刑捌月。
    事      實
一、乙○○基於概括之犯意，自民國八十九年一月初某日起至同年月二十八日止，連
    續在台北縣深坑鄉○○村○○路二三號住處，多次轉讓自己所持有數量不詳之第
    二級毒品安非他命予友人丙○○、甲○○，供其二人與自己在上址一同施用第二
    級毒品安非他命（施用毒品部分另案執行觀察勒戒後現強制戒治中）。嗣於同年
    一月二十八日晚上十一時許，為警在乙○○上開住處旁空地查獲，並當場扣得第
    二級毒品安非他命二包（淨重一公克）、吸食器一組及分裝袋四十七個（業經原
    審以八十九年聲字第一八二一號宣告沒收違禁物）。
二、案經台北縣警察局新店分局報告臺灣台北地方法院檢察署檢察官偵查起訴。
    理      由
一、右開事實，訊據被告乙○○矢口否認有轉讓安非他命予丙○○、甲○○之犯行，
    并據辯稱：安非他命是他們二人自行取用，警訊中承認係要幫該二人，其實安非
    他命係他們帶過來的云云。
二、惟查：
    (一)證人丙○○、甲○○於警訊時均供陳安非他命均由被告無償提供（見偵查卷第
      十二頁反面、第十四頁反面），核與被告於檢察官訊問之自白相符（見偵查卷
      第三十七頁），證人甲○○經檢察官訊問供陳：「是他（乙○○）在吸食時，
      我過去他那邊，他拿吸食器給我吸幾口而已．．．」（見同偵查卷第五十三頁
      反面），可證被告確有無償轉讓安非他命予黃、林二人施用。
    (二)又經警在甲○○使用行動電話皮套中查扣被告寄放之安非他命二小包（共毛重
      一．五公克，淨重一公克），在被告身上查扣吸食器一組（內有安非他命殘渣
      ）及分裝袋四十七個等物，堪用被告與黃、林二人有多次一同施用第二級毒品
      情事，且毒品均來自被告無償供應，因此在原審證人黃、林二人翻異前供以配
      合被告否認轉讓第二級毒品犯行，核與初供不合，顯屬迴護之詞，並無可取，
      事證已足，被告之犯行洵堪認定。
三、核被告乙○○所為，係犯毒品危害防制條例第八條第二項轉讓第二級毒品罪，其
    先後多次轉讓第二級毒品之犯行，時間緊接，均犯相同罪名，顯基於概括之犯意
    反覆為之，為連續犯應論以一罪並加重其刑。原審以證人丙○○、甲○○警訊未
    確實錄音，在原審翻供警訊筆錄無證據能力，則被告之自白無佐證而為無罪之判
    決，固非無見，惟查，證人甲○○在檢察官偵查中尚指被告供其吸幾口安非他命
    ，則被告又於警訊、檢察官訊問時自白，則自白與調查事實相符，犯行足堪認定
    ，公訴人上訴意旨指原判決採證取捨證言未當，非無理由，爰將原判決撤銷改判
    ，審酌被告之犯罪動機、手段、造成危害及犯罪後之態度等一切情狀，量處如主
    文所示之刑。
四、末查被告施用毒品犯行，當然含有低度之持有毒品行為、高度之施用第二級毒品
    犯行，業經檢察官以八十九年毒偵字第一三六五號不起訴處分確定在案，則扣案
    之上開違禁物，另經檢察官聲請沒收，原審以八十九年聲字第一八二一號沒收在
    案，附此指明。
據上論結，應依刑事訴訟法第三百六十九條第一項前段、第三百六十四條、第二百九
十九條第一項前段，毒品危害防制條例第八條第二項，刑法第十一條前段、第五十六
條判決如主文。
本案經檢察官陳明光到庭執行職務。
中      華      民      國    九十      年      二      月     十四     日
                              臺灣高等法院刑事第十八庭
                                  審判長法  官  吳      敦
                                        法  官  林  陳  松
                                        法  官  吳  明  峰
右正本證明與原本無異。
如不服本判決應於收受送達後十日內向本院提出上訴書狀，其未敘述上訴之理由者並
得於提起上訴後十日內向本院補提理由書（均須按他造當事人之人數附繕本）。
                                        書記官  李  華  安
中      華      民      國    九十      年      二      月     十五     日
附錄：本案論罪科刑法條全文
毒品危害防制條例第八條：
轉讓第一級毒品者，處一年以上七年以下有期徒刑，得併科新台幣一百萬元以下罰金
。
轉讓第二級毒品者，處六月以上五年以下有期徒刑，得併科新台幣七十萬元以下罰金
。
轉讓第三級毒品者，處三年以下有期徒刑，得併科新台幣三十萬元以下罰金。
前三項之未遂犯罰之。


司法院資訊處製作；財團法人民間司法改革基金會備份。
